臺北高等行政法院判決　　　　　　　　　　　　　　　九十年度訴字第五七四四號
　　　　　　　　　　　　　　　.
　　原　　　告　香港商‧全新織造廠有限公司
　　代　表　人　甲○○董事長.
　　訴訟代理人　李　旦律師
　　　　　　　　黃捷琳律師
　　被　　　告　經濟部智慧財產局
　　代　表　人　陳明邦（局長）
　　訴訟代理人　丙○○
　　　　　　　　丁○○
　　參　加　人　乙○○○○○○.
右當事人間因商標評定事件，原告不服經濟部中華民國九十年七月二十四日經（九○
）訴字第○九○○六三一六三九○號訴願決定，提起行政訴訟，本院判決如左：
  　主  文
原告之訴駁回。
訴訟費用由原告負擔。
　　事  實
一、事實概要：參加人乙○○○○○○○○之前手王萬寶於民國六十九年十一月一日
    以「三五555 SAN WU」商標（七十年五月十五日變更申請人為萬寶被服行王萬寶
    ），指定使用於當時商標法施行細則第二十七條第四十四類之各種牛仔服裝、運
    動衣褲、襯衫、外套等衣服，不屬別類之衣著及其他一切應屬本類之商品，向被
    告（原經濟部中央標準局，八十八年一月二十六日改制為經濟部智慧財產局）申
    請註冊，經被告核准為註冊第一五二二六五號商標，並於八十年五月一日核准延
    展註冊。嗣萬寶被服行王萬寶復於八十八年三月三十一日向被告申請將商標權讓
    與參加人，並經被告核准移轉在案。原告以該註冊商標有違延展註冊時商標法第
    三十七條第一項第六、七款之規定，對之申請評定，經被告審查，認系爭商標並
    無前開條款之適用，乃以九十年四月十九日中台評字第八九○四五六號商標評定
    書為申請不成立之處分。原告不服，提起訴願，遭決定駁回，遂提起行政訴訟。
    本院於九十一年七月二日開庭行準備程序，經原、被告及參加人陳述意見後，認
    有使參加人獨立參加訴訟之必要，爰裁定命其參加本件被告之訴訟。
二、兩造聲明：
    (一)原告聲明：請求撤銷原處分及訴願決定。訴訟費用由被告負擔。
    (二)被告聲明：如主文所示。
三、兩造之爭點：
    (1)系爭註冊第一五二二六五號「三五555 SAN WU」商標（如附圖一），與據以評
      定之「555」商標（如附圖二）是否構成近似？
    (2)據以評定商標是否為著名商標？
    (一)原告主張：
      1.商標評定案件適用註冊時之規定，現行商標法施行細則第四十條第二款定有
        明文。本件被評定商標係於八十年五月一日獲准延展註冊，依前揭規定，應
        適用七十八年五月二十六日修正公布之商標法（下稱「修正前商標法」）。
      2.按商標有「欺罔公眾或致公眾誤信之虞者」或「相同或近似於他人夙著盛譽
        之標章，使用於同一或同類之商品者」，不得申請註冊，修正前商標法第三
        十七條第一項第六款、第七款定有明文。本件系爭商標於申請延展時，原告
        據以評定之「555」商標，業為使用數十年之夙著盛譽之商標，本件系爭商
        標之圖樣顯有欺罔公眾且致公眾誤信之虞，被告認本件系爭商標延展註冊之
        前，據以評定商標之信譽未為一般商品購買者所熟知，因而難謂有使一般消
        費者對其表彰之商品來源或產銷主體與原告產生聯想致發生混淆誤認，從而
        自無欺罔公眾獲致公眾誤信之虞云云，其採認顯有違誤，茲臚列理由如下：
        (1)本件系爭商標有欺罔公眾或致公眾誤信之虞，依法應不准延展註冊：
          「所謂有致公眾誤信之虞，係指商標本身有使人誤認其所表彰之商品性
            質、品質、產地或其為他人生產、製造、加工、揀選、批售、經紀而購
            買之虞者。即指左列情形之一者：‧‧‧（四）、相同或近似於他人著
            名之商標有使人混淆誤認之虞。」行政院七十四年經字第一八○六八號
            函核定修正之「商標有欺罔公眾或致公眾誤信之虞之審查基準」第二項
            定有明文。而根據同基準第六項之規定，「本基準二之（四）所稱相同
            或近似於他人著名之商標，指該他人商標之信譽及商品品質須為一般購
            買者所熟知，其商標並不以在中華民國註冊者為限。」由此可知，相同
            或近似於未在中華民國註冊，但商標信譽及商品品質為一般購買者所熟
            知之商標，而有使人混淆誤認之虞者，即該當於修正前商標法第三十七
            條第一項第六款、第七款不應准予註冊之要件。
          據以評定商標為「他人著名商標」：
            Ａ、據以評定商標為使用多年之商標：按所謂「他人著名商標」，係指
                該他人商標之信譽及商品品質為一般購買者所熟知，但不以在中華
                民國註冊者為限，已如前述。本件據以評定商標原告早於二十二年
                十月十五日即向中華民國政府申請註冊，取得商標專用權，專用期
                限至四十二年十月十四日止。嗣值國共內戰，國民政府播遷來台，
                原告因戰亂關係，未辦理延展，而喪失據以評定商標於國內之商標
                專用權。惟原告仍自二十六年起，分別於香港、英國、新加坡、泰
                國、馬來西亞、沙撈越以及沙烏地阿拉伯等地辦理商標註冊，取得
                專用權。因此在本件系爭商標申請延展時，原告業已使用據以評定
                商標長達數十年，並分別於世界各國取得專用權。
            Ｂ、據以評定商標為行銷多年、夙著盛譽之商標：按原告自二十年代使
                用「555」商標後，即多次參加中華總商會舉辦之商品展覽，並蒙
                該會於二十一年頒發獎狀表揚獎勵。嗣於二十四年，原告之產品復
                榮獲中華總商會審查委員會於雙十節國貨展覽推銷大會中，審查為
                優良產品，發給特等獎狀。除於國內屢次獲獎外，原告據以評定商
                標之產品自一九三○年代起銷往南洋、美國各地，均獲致極大成功
                ：
                ａ、在二十五年出版之「香港中華廠商出品指南一書」，除以整頁
                    篇幅介紹全新線衫廠及其產品外，並載明其「多銷南洋群島及
                    上海各埠」。
                ｂ、在一九八八年由香港政府所出版之「香港製造----香港外銷產
                    品設計史：0000-0000」一書中，也有關於原告產品之介紹：
                    「這類標榜『大英帝國製造』之產品，素質都極為精良。例如
                    全新織造廠有限公司出品的『505』及『555』牌線衫，均以瑞
                    士出產的優質棉紗製造，製作過程精密，更兼用人手處理，務
                    求產品合身及耐用。‧‧‧當該公司改向時裝市場進軍時，美
                    國豔星寶黛麗卻穿著一件『555』牌線衫，在一張電影海報中
                    出現，散發無窮的魅力。該公司亦因此接獲大量『555』牌線
                    衫的美國訂單，以致有應接不暇之感。一個當代的西方巨星，
                    竟然穿著一件一九三○年代香港設計及生產的線衫，委實是設
                    計史上的佳話。」試問國內又有何廠牌之服飾，曾獲如此殊榮
                    ？
                ｃ、在一九九二年六月十三日香港商報一篇有關於線衫之報導中，
                    更直接以「名牌」稱呼原告之「555」牌線衫：「‧‧‧另一
                    名牌，『全新織造廠』出品的『505』、『555』及『五環牌』
                    線衫，亦有五十多年的歷史，製作過程精密，更兼用人手處理
                    。‧‧‧」
            Ｃ、據以評定商標之品質及信譽為一般消費者所熟知：據以評定商標除
                在國際間夙著盛譽外，其產品品質及信譽在國內亦為一般消費者所
                熟知，原告自七十年起，即委託台灣泓楙貿易股份有限公司為台灣
                總代理，負責推銷原告在香港註冊出品之「555」牌線衫等產品，
                有原告之授權證可參。原告之產品在國內即以泓楙貿易股份有限公
                司為行銷之通路，在國內已銷售多年。原告曾委請財團法人中華工
                商研究所，針對原告「555」牌線衫是否具知名度乙節，於台南及
                高雄等地抽樣進行市場調查，其結論亦認為原告之「555」牌線衫
                ，於從事相關事業之店家及消費者等特定族群上，確為普遍認知之
                商品，而具知名度。除此之外，八十七年間陳俊哲等三人「先在香
                港向全新公司購買線衫後，未經全新公司之授權同意，陳俊哲、陳
                俊燊、陳俊隆共同自八十五年四月間起，‧‧‧製造相仿之線衫，
                另在大陸廣東省廣州市路邊個體戶店面購買虛偽標示有『香港全新
                織造廠有限公司』字樣，足以為標示係全新公司製造之證明，及購
                買原產國之『MADE IN HONG KONG』字樣之標籤紙，並將該標籤紙
                附於所製造之線衫上，資以行使，復製作印有『555』商標圖樣及
                虛偽標示『全新織造廠有限公司』字樣之足以為標示係全新公司製
                造之證明之包裝盒，以每盒含大、中、小三件方式予以包裝，欲使
                人誤以為該線衫係原產國香港全新公司所製造，而在台北市‧‧‧
                連續出售予‧‧‧不特定人，足以生損害於全新公司‧‧‧」而遭
                台灣板橋地方法院處一年六個月有期徒刑在案。如果原告之商標品
                牌非為國內消費者所熟知，為何陳氏三兄弟甘冒不法而完全一致抄
                襲？由此可知原告產品在國內確屬知名品牌而為一般消費大眾所熟
                知。
          系爭商標相同或近似於據以評定商標：
            Ａ、按判斷商標之近似與否，應就其主要部分隔離觀察有無引起混同誤
                認之虞以為斷，迭經前行政法院著有判例。又商標在外觀、觀念或
                讀音方面有一近似者，即為近似之商標。商標圖樣上之記號相同或
                相似，有混同誤認之虞者，即為外觀近似，復為行政院台七十四經
                字第一八○六八號函准修正備查之商標近似審查基準一及二之（十
                ）所明示。
            Ｂ、本件據以評定商標除阿拉伯數字「555」外，雖另有「全新織造廠
                （或全新織造廠有限公司）」、「香港」等字樣，惟其字體均甚小
                ，並與底面花色相混，只有「555」數字因為字體特別放大，且在
                字體設計上單獨為黑底白字，而顯得格外醒目；因此從商標之使用
                狀態通體觀之，據以評定商標給予消費者之印象即在於顯著之「
                555」字樣。本件系爭商標因襲據以評定商標之主要部分，其最顯
                著之部分亦為中間之「555」字樣，而其餘部分即「三五」及「SAN
                WU」，亦屬與「555」觀念上近似之文字。因此二者不僅主要部分
                讀音相同，且外觀亦極為類似，加上均係使用於衣服之商品，如異
                時異地觀之，極易使消費者產生混淆誤認之虞，因此其為近似商標
                ，自無疑問。
            Ｃ、對此，前行政法院五十九年判字第一三○號判例，亦有類似案例可
                資參酌，僅引相關要旨如後：「原告申請註冊之「惡○倒OMITE」
                商標，其圖樣於白底上橫書中文「惡○倒」三字，旗下排列英文「
                OMITE」字樣，十分顯著。與利害關係人美商有利來路公司所有之
                「OMITE」商標，其英文「OMITE」完全相同，二者又均使用於殺蟲
                劑之商品，極易使購買者誤認原告此項商品係屬該利害關係人之出
                品。其為抄襲外商標章，意圖欺罔公眾，實甚顯然，自不應許其註
                冊。」
        (2)綜上所述，本件據以評定商標雖未在我國註冊，然據以評定商標不僅在國
          外屬於已經行銷多年之著名商標，且其信譽及商品品質亦為國內一般購買
          者所熟知。系爭商標與據爭商標近似，極易使購買者誤認此項商品為原告
          之出品，因而其有欺罔公眾或致公眾誤信之虞，實甚顯然，自不應許其延
          展註冊。被告對原告於訴願書中所檢送之證據資料（用以證明據爭商標知
          名度及產品品質等以為一般購買者所知悉），僅以「非據以評定商標使用
          資料」，即將其中之多數資料（包括原告據以評定商標產品得獎之獎狀、
          商標權市場調查研究分析報告等）排除在證據考量之外，其認事用法顯有
          違誤。
      3.關於原告之商品及所用標章雖於中華民國未延展，但使用多年，已為著名標
        章，因此屢遭他人仿冒，前曾提供台灣板橋地方法院八十六年訴字第九八○
        號刑事判決。八十九年七月三十一日原告因發現台南地區亦再度出現如前開
        案件之仿冒，遂向台南市警察局提出告訴後經該警察局報請檢察官進行搜索
        偵辦。嗣後經台南地檢署以九十年度偵字第六七五號、九十年度偵字第六七
        六號起訴書，將經銷商王世明、謝雲騰、曾錫榮三名被告起訴在案，於該起
        訴書證據並所犯法條第一段第八行載稱：「被告王世明曾於八十九年十一月
        在本署另案（八十九年度偵字第一一八三四號）提出答辯時供稱『早在被告
        十餘年前進入百貨業，即知香港555內衣為男用內衣最知名品牌，其售價遠
        高於其他國產品內衣、直至被告開始販賣國產紅螞蟻內衣後，因客戶要求，
        才開始販賣香港五五五內衣，迄今大約已二、三年』，又謂『香港５５５內
        衣數十年之信譽，其優良特殊品質無其他商品可與之並列，故其愛用者無數
        ，最大之產品銷售市場即為台灣，被告一直以販售高品質商品為榮』等語」
        ，經原告請律師閱卷取得王世明於該署八十九年度偵字第一二○一六號案件
        ，八十九年十一月二十九日所遞刑事答辯狀第一段、第二段即載有上述起訴
        書所載之文字。按被告王世明係原告所告訴之被告之一，卻仍於書狀中稱許
        原告之商品及標章為「最知名品牌」，「因客戶要求才開始販賣香港五五五
        內衣」及「其優良特殊品質無其他商品可與之並列，故其愛用者無數，最大
        之產品銷售市場即為台灣，被告一直以販售高品質商品為榮」等稱讚之詞，
        於其答辯狀中明白表示原告之商品及標章確為知名之品牌。
      4.一般我們要取得別人之稱讚尚且不易，王世明為原告所告被告之一，其理應
        貶低原告之商品，但其反而稱讚原告商品品質之優良為「男用內衣最知名品
        牌」，此種出於對造之稱許，當屬真實且為肺腑之言，且其本為男用內衣之
        經銷商對市售男用內衣孰為知名自較一般人清楚，其陳述自足參考，因此原
        處分所稱「難謂為一般商品購買人所熟知」自不成立。
      5.再者，如原告之產品非一般購買男用內衣之人所熟知或非商譽卓著，為何八
        十七年有陳俊哲三兄弟甘冒違法而予仿冒，甚且於八十九年有王世明、謝雲
        騰、曾錫榮三名經銷商再銷售仿冒品再經法院判刑，如非不知名，何以不斷
        有人仿冒？可見原告商品及標章確為著名。
      6.按部分商品如非該領域之人或特定族群，自非一般人所熟知，例如
        「PILLING」為國際間知名之醫療器械廠商，「LIFE」以此為名之雜誌或為
        人知，但其亦為呼吸器之著名廠商，再如「DIAMOND」即非一般外科醫生所
        知悉，但其確為眼科手術刀之著名品牌，「LAMBORGHINI」為國際名牌賽車
        ，但相信國內一般之開車人即不見得知悉，又如國內一般人或知悉勞力士為
        瑞士名錶，但百達翡麗卻非一般人所熟知等情形，而原告生產之「555」為
        名之男用內衣即為國內特定族群普遍認知而具有知名度之商品。
      7.關於原告商品之知名度乙節，原告就北部地區含台北及基隆地區即可聲請傳
        證至少二十家以上之經銷門市，以說明原告商品之知名度，以供鈞院傳證。
   (二)被告主張：
      1.按商標圖樣「有欺罔公眾或致公眾誤信之虞者」，不得申請註冊，為本件商
        標延展註冊時商標法第三十七條第一項第六款所明定。所謂「有欺罔公眾之
        虞」，係指襲用他人已在中華民國註冊並夙著盛譽者之商標，使用於性質相
        同或近似之商品，有使人誤認其所表彰之商品為他人生產、製造、加工、揀
        選、批售、經紀而購買之虞而言。所謂「有致公眾誤信之虞」，係指商標本
        身有使人誤認其所表彰之商品性質、品質、產地或其為他人生產、製造、加
        工、揀選、批售、經紀而購買之虞而言。查本件據原告於評定階段檢送商標
        註冊證固可證明原告於多國取得有商標專用權利；然觀諸其他證據資料，其
        中除一紙西元一九八三年星島日報刊登廣告之日期早於本件系爭商標八十年
        五月一日延展註冊日外，其他報章資料暨八十四年間至八十九年間進口報單
        之日期均在本件系爭商標延展註冊日之後，原告雖另檢送有產品實物照片，
        並出具一份聲明委託台灣泓楙貿易股份有限公司為原告台灣總代理文件影本
        ，然衡酌前開說明，仍難謂於本件系爭商標延展註冊之前，原告據以評定商
        標之信譽已為一般商品購買人所熟知。又查，本件據原告前開證據資料，原
        告據以評定商標圖樣除阿拉伯數字「555」外，另有「全新織造廠」、「全
        新織造廠有限公司」、「香港」、「廣州」、「港澳」等字樣，與本件系爭
        商標圖樣係由「三五」、「SAN WU」、「555」所共同組成者，二者並非不
        可區辨。又歷年來，以「555」作為標章圖樣或其圖樣之一部分而指定使用
        於衣著服飾或其他各種商品或服務陸續獲准註冊者不乏其例。況觀諸系爭商
        標註冊資料及參加人於中台評字第八六○○二九號商標評定書卷附電話簿廣
        告資料，註冊人於七十年間即取得本件商標專用權，八十年延展註冊，且於
        電話簿刊登廣告，已與據爭商標併存使用有二十年之久。觀諸前開事實，本
        件系爭註冊第一五二二六五號商標之延展註冊，並無使一般消費者對其所表
        彰之商品來源或產銷主體與原告產生聯想致發生混淆誤信誤購之虞，自無前
        揭法條規定之適用。
      2.「相同或近似於他人著名標章，使用於同一或同類商品者」，不得申請註冊
        ，固為本件商標延展註冊時商標法第三十七條第一項第七款所明定。惟所謂
        「著名標章」係指該商標及其所表彰之商品有悠久歷史，並廣泛行銷且商譽
        卓著而言。查本件據原告檢送之證據資料，原告據爭商標所表彰之信譽及品
        質難謂為一般商品購買人所熟知，已如前段所述，遑論於本件系爭註冊第一
        五二二六五號商標延展註冊當時，是否已有悠久歷史並廣泛行銷且商譽卓著
        。從而本件系爭商標之延展註冊，自亦無前揭法條規定之適用。
    (三)參加人主張：
      1.原告於補充理由狀中自稱其所用之標章為「著名標章」云云。惟僅係原告自
        誇，實際上，原告所用之標章非所稱已達著名標章之程度，業經被告及公平
        交易委員會兩機關作出認定，此有被告中台評字第Ｈ00000000號商
        標評定書影本可稽。在該評定書第四頁中載及：「‧‧‧申請人（註：即本
        件訴訟原告）據爭商標所表彰之信譽及品質難謂為一商品購買人所熟知，‧
        ‧‧遑論於本件系爭註冊第一五二二六五號商標延展註冊當時，是否已有悠
        久歷史並廣泛行銷且商譽卓著‧‧‧」，又依公平交易委員會公處字第○九
        一○三二號處分書第十三頁與第十四頁中載及：「‧‧‧綜觀檢舉人（註：
        即本件訴訟原告）所提及之上開事證資料，不足證明其公司名稱、商品容器
        、包裝、外觀及其他表徵已達到相關事業或消費者所普遍認知之程度。‧‧
        ‧復據檢舉人委託財團法人中華工商研究所所為市場知名度調查顯示，有過
        半以上或更多之受訪者表示未聽過或不清楚檢舉人之原有商標、公司名稱、
        內外包裝等。綜上，並無具體事證證明「555」商標為著名標章‧‧‧」。
        因此原告自稱其所用標章為「著名標章」，實係謬誤說辭。
      2.至原告所訴稱王世明等人之刑事訴訟案件乙節，經查該等案件皆為虛偽標示
        或偽造準私文書或販賣虛偽標記商品原產國等之刑事案件，要皆與商標之使
        用無關，實為不相干之其他資料。
      3.本件原告在中華民國台灣地區並未擁有關於「555」之商標專用權，惟卻對
        擁有商標專用權之參加人百般行使評定或檢舉撤銷等手段，以遂行其多方打
        擊參加人之意圖。又參加人係合法服務業者，努力經營成衣業數十年，早年
        授權使用「555」商標，後即受讓擁有之，而不論在何種階段皆努力衝刺銷
        售量，以擴大「555」之知名度。原告不思其不法輸入本國之違反商標法行
        為，反卻以評定手段打擊參加人之商標專用權，幸蒙被告處分其申請不成立
        。
　　理  由
一、按商標圖樣「有欺罔公眾或致公眾誤信之虞者」、「相同或近似於他人著名標章
    ，使用於同一或同類商品者」，不得申請註冊，固為系爭商標延展註冊時商標法
    第三十七條第一項第六款及第七款所明定。惟所謂「有欺罔公眾之虞者」，係指
    襲用他人已在中華民國註冊並夙著盛譽者之商標，使用於性質相同或近似之商品
    ，有使人誤認其所表彰之商品為他人生產、製造、加工、揀選、批售、經紀而購
    買之虞者而言。所謂「有致公眾誤信之虞者」，係指商標本身有使人誤認其所表
    彰之商品性質、品質、產地或其為他人生產、製造、加工、揀選、批售、經紀而
    購買之虞者而言。而所謂「著名標章」係指該商標及其所表彰之商品有悠久歷史
    ，並廣泛行銷且商譽卓著而言。
二、本件參加人乙○○○○○○○○之前手王萬寶於六十九年十一月一日以「三五
    555 SAN WU」商標（如附圖一，七十年五月十五日變更申請人為萬寶被服行王萬
    寶），指定使用於當時商標法施行細則第二十七條第四十四類之各種牛仔服裝、
    運動衣褲、襯衫、外套等衣服，不屬別類之衣著及其他一切應屬本類之商品，向
    被告申請註冊，經被告核准為註冊第一五二二六五號商標，並於八十年五月一日
    核准延展註冊，嗣萬寶被服行王萬寶復於八十八年三月三十一日向被告申請將商
    標權讓與參加人，並經被告核准移轉在案；原告以該註冊商標有違延展註冊時商
    標法第三十七條第一項第六、七款之規定，檢具「555」商標（如附圖二），對
    之申請評定，經被告審查，認系爭商標並無前開條款之適用，乃以九十年四月十
    九日中台評字第八九○四五六號商標評定書為申請不成立之處分。原告不服，提
    起訴願，遭決定駁回，遂提起行政訴訟，其主張略以：據以評定商標為其所創用
    之商標圖樣，早在中華民國政府於大陸時期之二十二年十月十五日即曾取得商標
    專用權，又分別於香港、英國、新加坡、泰國等地獲准商標註冊，原告業已使用
    據以評定商標，行銷世界各國數十年，並榮獲多項獎狀，評定為優良產品，另於
    報章雜誌亦有介紹或刊登有廣告，此外，復透過台灣泓楙貿易股份有限公司為台
    灣總代理，自七十年起陸續進口據以評定商標之內衣商品，其品質及信譽廣為國
    內消費者所熟知及喜愛，故據以評定之商標為夙著盛譽之著名商標，也因此引起
    國內不肖業者陳俊哲、陳俊燊、陳俊隆、王世明、謝雲騰、曾錫榮等人之仿冒；
    又系爭商標與據以評定商標圖樣主要部分在於「555」，並有觀念近似之「三五
    」、「SAN WU」，加上均係使用於衣服之商品，異時異地觀之，極易使消費者產
    生混淆誤認之虞，其為近似商標無疑，自有前開法條規定之適用，系爭商標應不
    准延展註冊云云。
三、經查，系爭商標於六十九年十一月一日即在國內申請註冊，並於七十年間取得商
    標專用權；而據以評定之商標，雖早於二十二年即取得我國之商標之專用權，然
    專用期限至四十二年十月十四日即因未辦延展而喪失商標專用權，合先說明。次
    查，原告主張據以評定商標係著名商標，惟其申請評定時檢送之證據資料，其中
    除一紙西元一九八三年星島日報刊登廣告之日期早於本件系爭商標八十年五月一
    日延展註冊日外，其他報章資料暨八十四年間至八十九年間進口報單，其日期均
    在本件系爭商標延展註冊日之後，原告雖另檢送有產品實物照片，並出具一份聲
    明委託台灣泓楙貿易股份有限公司為原告台灣總代理文件影本，然衡酌前開說明
    ，仍難謂於本件系爭商標延展註冊之前，原告據以評定商標之信譽已為一般商品
    購買人所熟知，更遑論已有悠久歷史並廣泛行銷且信譽卓著。又查，據以評定商
    標圖樣除阿拉伯數字「555」外，尚有「全新織造廠」、「全新織造廠有限公司
    」、「香港」、「廣州」、「港澳」等字樣，與本件系爭商標圖樣係由「三五」
    、「SAN WU」、「555」所共同組成者，二者並非不可區辨；且歷年來，以「555
    」作為標章圖樣或其圖樣之一部分而指定使用於衣著服飾或其他各種商品或服務
    ，陸續獲准註冊者不乏其例，此亦有商標權電腦檢索資料附原處卷可稽。況系爭
    商標非但於七十年間取得本件商標專用權，八十年延展註冊，且自七十九年起即
    在電信局之電話簿內刊登廣告，與據以評定商標併存使用已有二十年之久，此亦
    有七十九年至八十五年間之電信局電話簿附原處分卷可稽，並無使一般消費者對
    其所表彰之商品來源或產銷主體與原告產生聯想致發生混淆誤信誤購之虞，自無
    前揭法條規定之適用。至於原告於訴願及訴訟階段所提出之證據，其中據以評定
    商標在世界各國註冊，並不能證明即為著名商標；有關陳俊哲、陳俊燊、陳俊隆
    、王世明、謝雲騰、曾錫榮等仿冒據以評定商標之犯行，均發生於八十五年以後
    之事，並不能證明據以評定商標於系爭商標八十年延展註冊前即為著名商標；另
    有關據以評定商標之產品於二十一年、二十四年獲中華總商會頒發優良獎狀、在
    二十五年出版之「香港中華廠商出品指南一書」介紹原告之產品、一九八八年由
    香港政府所出版之「香港製造、香港外銷產品設計史：0000-0000」一書中介紹
    原告之產品、一九九二年六月十三日香港商報報導據以評定之商標為名牌等證據
    ，充其量僅能證明據以評定商標之商品行銷於香港或中國大陸曾受褒揚而已，至
    於在國內即台灣地區是否已長久廣泛行銷而為消費者所熟知，據原告所委託財團
    法人中華工商研究所所為市場知名度調查顯示，有超過半數以上之受訪店家及消
    費者表示未看過或聽過據以評定商標及其商品，且扣除店家而單就一般消費大眾
    計算，比例更高，此有原告提出之「商標權市場調查研究分析報告」附訴願卷可
    參，自難謂據以評定商標所表彰之信譽及品質已為一般商品購買者所熟知，更遑
    論已有悠久歷史並廣泛行銷且信譽卓著，而達著名之程度。綜上所述，依原告所
    提出之證據資料，尚難認系爭商標之延展註冊有違首揭商標法之規定，本件被告
    所為申請不成立之處分，並無違誤，訴願決定予以維持，亦無不合。原告仍執前
    詞訴請撤銷，為無理由，應予駁回。
據上論結，本件原告之訴為無理由，依行政訴訟法笫九十八條第三項前段，判決如主
文。
中　　　華　　　民　　　國　　九十一　　年　　　八　　　月　　二十八　　日
                           臺 北 高 等 行 政 法 院  第二庭
           　　　　　　　　　　　　　　　　　審判長 法　官  徐瑞晃
           　　　　　　　　　　　　　　　　　　　　 法　官  吳慧娟
           　　　　　　　　　　　　　　　　　　　　 法　官  李得灶
右為正本係照原本作成。
如不服本判決，應於送達後二十日內向本院提出上訴狀並表明上訴理由，如於本判決
宣示後送達前提起上訴者，應於判決送達後二十日內補提上訴理由書（須按他造人數
附繕本）。
中　　　華　　　民　　　國　　九十一　　年　　　九　　　月　　  二  　　日
            　　　　　　　　　　　　　　    　      書記官  陳清容
